【裁判字號】    90,易,202
【裁判日期】    900426
【裁判案由】    竊盜
【裁判全文】
臺灣宜蘭地方法院刑事判決                            九十年度易字第二二號
    聲  請  人  臺灣宜蘭地方法院檢察署檢察官
    被      告  甲○○
右列被告因竊盜案件，經檢察官提起公訴（九十年偵字第九九七號），本院判決如左
：
    主  文
甲○○毀壞門扇，攜帶兇器，結夥三人以上竊盜，累犯，處有期徒刑壹年。扣案鋸片
拾伍支、剪刀壹把、鐵鉗壹把、螺絲起子貳支、鐵鎚壹支、水果刀貳支、鐵撬貳支均
沒收。
    事  實
一、甲○○前因違反麻醉藥品管制條例案件，經本院判處有期徒刑一年十月確定，於
    八十四年七月二十二日縮刑假釋付保護管束，八十五年五月十五日縮刑期滿，假
    釋未經撤銷而執行完畢。詎猶不知悔改，竟與吳代政、林家宏（另案偵查中）共
    同基於為自己不法所有之意圖，三人結夥於八十九年三月十一日凌晨零時三十分
    許，共同攜帶其等所有客觀上足以對人之生命、身體造成危險之兇器鋸片十五支
    、剪刀一把、鐵鉗一把、螺絲起子二支、鐵鎚一支、水果刀二支、鐵撬二支等工
    具，由林家宏駕駛車牌號碼Ｑ三─九一一二號自用小貨車搭載吳代政、甲○○至
    宜蘭縣頭城鎮○○○路二十號乙○○所有，無人居住之倉庫，並於撬開鐵門及門
    鎖後，由林家宏在車內把風，甲○○、吳代政則侵入竊取乙○○所有之保險櫃一
    具（內有南洋珍珠墜四十八只、南洋珍珠戒指四十五只、玉墜四十五只、鑽戒及
    藍寶石戒指共三十六只、玉斗戒指八只，價值共約新臺幣二百餘萬元）、茶壺十
    二隻、茶具數組、古物數件及音響一組。隨後三人旋將該批竊得之贓物載往林家
    宏位於宜蘭縣礁溪鄉○○路一一０號利美山莊住處，再以工具切開該具保險櫃，
    朋分其內珠寶、首飾。嗣經警於八十九年三月十三日十六時許先查獲林家宏後，
    再循線查獲甲○○。甲○○並帶同警方人員至宜蘭縣礁溪鄉○○路一七五號空屋
    起出其朋分所得之Ｋ金寶石戒指三只、Ｋ金珍珠戒指九只、白金珍珠戒指四只、
    白金珍珠墜子四只、Ｋ金珍珠墜子二只、玉佩五只、Ｋ金鑲鑽玉墜二只、茶葉十
    八斤（起訴書誤繕為八斤）等贓物。
二、案經宜蘭縣警察局礁溪分局報告臺灣宜蘭地方法院檢察署檢察官偵查起訴。
    理  由
一、訊據被告固於警訊及偵審中，均坦承於上開時、地夥同林家宏、吳代政行竊得手
    之事實，經核亦與被害人乙○○於警訊中所陳情節，大致吻合，復有贓物認據一
    份存卷可佐，堪徵其此部分之自白應屬非虛，而與真實相符，洵足採憑。惟被告
    則矢口否認有何攜帶扣案物品毀壞門扇侵入行竊之犯行，辯稱：本件乃林家宏提
    議前往行竊，至現場時，鐵門已遭撬開，工具則散落一地，其與吳代政合力將保
    險櫃抬上貨車後，即搭乘林家宏駕駛之自用小貨車離去，不知現場工具為何人攜
    往等語。然查：
  (一)本件被害人倉庫內所置者，均屬價值匪淺，且非固定無法移動之可攜行帶離之物
    。是衡以社會基本經驗事實及論理法則觀察，倘如被告所辯，即指在其等前往行
    竊前，該處已先遭他人侵入洗劫。惟參佐被害人就失竊物品所為之清點，則除被
    告等竊得之物外，並無他物遭人竊取。從而，由被告所為之辯詞將得出：其等於
    著手竊盜之前，先有他人持工具破壞門扇，並將工具遺留現場後，未竊取其內任
    何物品即行離去之結論，而此顯係悖乎常理，難稱有據。況且同一地點先後遭人
    於短時間內行竊之機率，本屬低微，再參諸被告上開辯解，亦屬違背常人可得理
    解之範疇，足見被告所執前開置辯，應係犯後避重就輕之語，洵難採信。扣案客
  觀上足以對人之生命、身體造成危險之兇器鋸片十五支、剪刀一把、鐵鉗一把、
    螺絲起子二支、鐵鎚一支、水果刀二支、鐵撬二支等工具，乃被告與吳代政、林
    家宏間，共同持作竊盜所用之工具，彰彰明甚。
  (二)又本件查獲經過，業經證人即承辦警員鍾家弘到庭結證稱：其等於八十九年三月
    十三日已先查獲林家宏，據林家宏之供述知悉甲○○亦共同行竊，故其等隨即於
    翌日（即同年月十四日）前往甲○○家中執行搜索，因甲○○外出不在，方由其
    父於同年月十五日主動帶同甲○○至警局投案（見本院九十年四月十七日審理筆
    錄）等語綦詳，足徵有偵查犯罪職權之機關即宜蘭縣警察局礁溪分局承辦員警在
    被告到案前，早已知悉被告之犯罪行為，縱被告嗣後主動到案，並依法接受追訴
    、裁判，然仍與自首之規定有所未合，是其所辯本件為其向警自首等語，亦屬無
    據。本件事證已臻明確，被告犯行應堪認定。
二、按扣案鋸片、剪刀、鐵鉗、螺絲起子、鐵鎚、水果刀、鐵撬等物，均屬金屬製品
    質地堅硬，且或係柄端尖銳，或屬刀鋒銳利，在客觀上均具危險性，足以殺傷人
    之生命、身體，均為兇器之一種。是被告夥同林家宏、吳代政分持扣案兇器破壞
    被害人所有倉庫門扇進入行竊，核其所為係犯刑法第三百二十一條第一項第二款
    毀壞門扇、第三款攜帶兇器及第四款結夥三人以上之加重竊盜罪。公訴意旨疏未
    論及被告所涉刑法第三百二十一條第一項第二款之毀壞門扇竊盜之犯行，併此敘
    明。被告就所犯上開罪名，與林家宏、吳代政間，有犯意聯絡及行為分擔，應均
    為共同正犯。又其前因違反麻醉藥品管制條例案件，經本院判處有期徒刑一年十
    月確定，於八十四年七月二十二日縮刑假釋付保護管束，八十五年五月十五日縮
    刑期滿，假釋未經撤銷而執行完畢之事實，已據被告供明在卷，並有臺灣高等法
    院檢察署刑案紀錄簡覆表一份存卷足參，茲於有期徒刑執行完畢後五年內再犯有
    期徒刑以上之本罪，應依刑法第四十七條累犯之規定，加重其刑。審酌被告不思
    循合法途徑獲致財富，竟結夥三人以上分持可資作為兇器之工具破壞他人門扇動
    手行竊，犯罪情節重大，且獲致鉅額財物，嚴重損及被害人之財產法益，惟念其
    犯後坦承主要犯行，並未將朋分所得之贓物變賣花用，且帶同警方前往起獲，減
    輕被害人整體財物損失，到庭態度尚佳等一切情狀，爰酌情量處如主文所示之刑
    ，以示懲儆。至扣案如主文第二項所示之物，雖被告矢口否認為其所有之物，然
    綜據上述，仍堪認定應屬共犯吳代政、林家宏所有，供作其等三人犯罪所有之物
    ，爰依刑法第三十八條第第一項第二款、第三款之規定，併予宣告沒收。
據上論斷，應依刑事訴訟法第二百九十九條第一項前段，刑法第二十八條、第三百二
十一條第一項第二款、第三款、第四款、第三十八條第一項第二款、第三款、第四十
七條，判決如主文。
本案經檢察官林慧到庭執行職務
中      華      民      國      九十      年    四    月     二十六     日
                                    臺灣宜蘭地方法院刑事第二庭
                                            法  官  陳  嘉  年
右正本證明與原本無異。
如不服本判決，應於判決送達後十日內向本院提出上訴狀。（應附繕本）
                                            書記官  詹  玉  惠
中      華      民      國      九十      年    五    月       二       日
附錄本案論罪科刑法條全文
刑法第三百二十一條第一項第二款、第三款、第四款
犯竊盜罪而有左列情形之一者，處六月以上五年以下有期徒刑：
二  毀越門扇、牆垣或其他安全設備而犯之者。
三  攜帶兇器而犯之者。
四  結夥三人以上而犯之者。


司法院資訊處製作；財團法人民間司法改革基金會備份。
